【裁判字號】    98,消債清,66
【裁判日期】    990426
【裁判案由】    清算事件
【裁判全文】
臺灣士林地方法院民事裁定            98年度消債清字第66號
聲  請  人
即  債務人  丙○○
上列當事人聲請清算事件，本院裁定如下：
    主  文
債務人丙○○自中華民國九十九年四月二十六日下午五時起開始
清算程序，並同時終止清算程序。
    理  由
一、按債務人與金融機構協商成立者，不得聲請更生或清算，但
    因不可歸責於己之事由，致履行顯有重大困難者，不在此限
    。本條例施行前，債務人依金融主管機關協調成立之中華民
    國銀行公會會員辦理消費金融案件無擔保債務協商機制與金
    融機構成立之協商，準用前項之規定，消費者債務清理條例
    第151 條第5 項、第6 項分別定有明文。次按，債務人不能
    清償債務或有不能清償之虞，於法院裁定開始更生程序或許
    可和解或宣告破產前，得向法院聲請清算，觀諸消費者債務
    清理條例第3 條、第80條規定自明。又法院開始清算程序之
    裁定，應載明其年、月、日、時，並即時發生效力；債務人
    之財產不敷清償清算程序之費用時，法院應裁定開始清算程
    序，並同時終止清算程序，消費者債務清理條例第83條第1
    項、第85條第1 項分別定有明文。另同條例第151 條第1 項
    所稱之金融機構，係指：包括銀行、信用合作社、農會信用
    部、漁會信用部、票券金融公司、信用卡業務機構及郵政儲
    金匯業局在內之銀行業；包括證券商、證券投資信託事業、
    證券投資顧問事業、證券金融事業、期貨商、槓桿交易商、
    期貨信託事業、期貨經理事業及期貨顧問事業在內之證券及
    期貨業；包括保險公司及保險合作社在內之保險業；信託業
    等機構及其他經主管機關核定之機構，辦理消費者債務清理
    事件應行注意事項第42條第1 款亦有規範，附此敘明。
二、聲請意旨略以：伊之債權人僅1 人且非金融機構，是毋庸以
    書面向債權人即甲○○○股份有限公司（下稱甲○○○公司
    ）請求共同協商債務清償方案。伊於民國95年間任職乙○○
    ○○○有限公司時，擔任該公司與甲○○○公司之動產擔保
    借款之連帶保證人。是伊負擔保證債務達新臺幣（下同）36
    7 萬1,100 元，惟伊目前無資產亦無固定收入，有不能清償
    債務之情事。且伊未經法院裁定開始更生程序或許可和解或
    宣告破產，爰向本院聲請清算等語。
三、經查，債務人所主張之上開事實，業據提出財政部臺灣省南
    區國稅局96年度綜合所得稅各類所得資料清單（見本院卷第
    26頁）、財政部高雄市國稅局97年度綜合所得稅各類所得資
    料清單（見本院卷第50頁）、財政部臺灣省南區國稅財產歸
    屬資料清單（見本院卷第15頁）、乙○○○○○有限公司與
    甲○○○公司簽立之附條件買賣契約書（見本院卷第18至21
    頁）等為證，堪認為真。佐諸債務人自陳其債權人僅1 人且
    非金融機構，有財團法人金融聯合信中心當事人綜合信用報
    告─債務清理條例前置協商專用債權人清冊（見本院卷第34
    至35頁）、財團法人金融聯合徵信中心當事人綜合信用報告
    （見本院卷第36至39頁）在卷可憑，堪信真實。是債務人無
    資產，而其負擔債務達377 萬3,434 元，其主張其有不能清
    償債務之情事，堪信為實。復酌本件清算程序之規模，足認
    債務人之財產應不敷清償清算程序之費用，爰依上開規定裁
    定開始本件清算程序，並同時終止清算程序。
四、爰裁定如主文。
中    華    民    國    99    年    4     月    26    日
                  民事第二庭  法      官  方彬彬
上為正本係照原本作成。
開始清算程序之裁定不得抗告，如不服同時終止清算程序之裁定
，應於裁定送達後10日內，以書狀向本院提出抗告，並繳納抗告
費新臺幣1千元。
中    華    民    國    99    年    4     月    26    日
                              書  記  官  周嫣蘋

司法院資訊處製作；財團法人民間司法改革基金會備份。
